# LEXICA FOR KVEN VERB INFLECTION

This file documents [affixes/verbs.lexc](https://github.com/giellalt/lang-fkv/blob/main/src/fst/affixes/verbs.lexc)

## Auxiliaries


 **LEXICON neg** jakaantuu kolmeen


 **LEXICON indneg** negaation indikatiivipäätteet

Note that lexicon indneg directs to K_NEG and not to K,
this is since we have enkä but not enkin

 **LEXICON imprtneg** negaation imperatiivipäätteet

 **LEXICON OLLA** on oma leksikko, vielä vain preesens





## Regular verbs




### Verbiluokat v1...

Luokkien v1, v2... Eiran kieliopin mukaan.
Tarvitaan luultavasti alaluokkia.

Jokaisessa leksikossa on infinitiivi, kolmannen
persoonan pääteet, ja viittaus preesensin ja preteritin
kautta leksikkoon **v12pers**, missä *-n, -t, -mA, -ttA*

 **LEXICON v1** saađa:saa




 **LEXICON v1iđa** Cond uiđa:uisin




 **LEXICON v1kayda** käyđä:kä





 **LEXICON v1nahda** nähđä:nä




 **LEXICON v1tehda** tehđä:te





### Verbiluokat v2...

 **LEXICON v2** ! aikkoot:aiko, anttaat:anta, assuut:asu, kattoot:katt2o, kulkkeet:kulke, lähteet:lähte, lenttäät:lentä, lukkeet:luke, luottaat:luotta, näkkyyt:näky, pittäät:pitä, soppiit:sopi (tämä ei ole yaml)








 **LEXICON v2_si** ! pyyttäät:pyysi









 **LEXICON v2_tiettäät** tiettäät





 **LEXICON v2_odd** kirjoittaat:kirjoitta









### Verbiluokat v3...

**LEXICON v3_ele_short** = nielä:niel

 **LEXICON v3_ele** ajatella:ajattel





 **LEXICON v3_ele_odd** kävelä:kävel

* aukaista > aukaisemma
* täristä > tärisemä




 **LEXICON v3_ise** aukaista:aukaise

 **LEXICON v3_aise** aukaista:aukaise






 **LEXICON v3_lnr** ja vartalo on pan-
* pitää tehdä ^D
* Lyhyt partisiippi
* Lyhyt partisiippi
* Lyhyt partisiippi
* Lyhyt partisiippi




 **LEXICON v3_s** kusta, nousta, pestä, päästä ja vartalo on kus-
* Lyhyt partisiippi
* Lyhyt partisiippi
* Lyhyt partisiippi




 **LEXICON v3piera** pierä:pie
* pitää tehdä ^D
* Lyhyt partisiippi
* Lyhyt partisiippi




 **LEXICON v3juosta** juosta:juo




### Verbiluokat v4...

 **LEXICON v4** vanheta:vanhe, pajeta:pake




 **LEXICON v4_itte** ja vartalo on - kyyti
* Lyhyt partisiippi
* Lyhyt partisiippi
* Lyhyt partisiippi
+V+Act+PrfPrc:tte%>nnhee PRFPRC_OBL ;





 **LEXICON v4_oitte** ja vartalo on haravoi-
* Lyhyt partisiippi
* Lyhyt partisiippi
+V+PrfPrc:tte%>nnhee PRFPRC_OBL ;




 **LEXICON v43** hantteerata:hantteera




 **LEXICON v43_odd** jatkata:jatka





 **LEXICON v43_odd_II** jatkata:jatka




## Verbien persoonapäätteet

Tämä osa antaa personapäätteet.
1. ja 2. persoona erikseen, koska ne ovat samoja
preesensissä ja preterissä.
3. persoona annettiin jo vartaloleksikoissa.




 **LEXICON v12pers** Only sg12, pl12 so far


 **LEXICON PRFPRC_OBL** is without nom sg
* * *
<small>This (part of) documentation was generated from [../src/fst/affixes/verbs.lexc](http://github.com/giellalt/lang-fkv/blob/main/../src/fst/affixes/verbs.lexc)</small>